【裁判字號】    96,訴,2003
【裁判日期】    970505
【裁判案由】    毒品危害防制條例
【裁判全文】
臺灣板橋地方法院刑事判決              96年度訴字第2003號
公  訴  人  臺灣板橋地方法院檢察署檢察官
被      告  丁○○
選任辯護人  楊珮琪律師
            景玉鳳律師
被      告  戊○○
選任辯護人  林哲健律師
            楊珮琪律師
            景玉鳳律師
上列被告等因違反毒品危害防制條例案件，經檢察官提起公訴（
96年度偵字第4365號），本院判決如下：
    主  文
丁○○販賣第一級毒品，累犯，處有期徒刑拾玖年，販賣第一級
毒品所得財物現金新臺幣壹仟元沒收，如全部或一部不能沒收時
，以其財產抵償之，扣案之0000000000號行動電話壹
支（含ＳＩＭ卡壹枚）沒收；又販賣第一級毒品，累犯，處有期
徒刑拾玖年，販賣第一級毒品所得財物現金新臺幣貳仟元沒收，
如全部或一部不能沒收時，以其財產抵償之，扣案之00000
00000號行動電話壹支（含ＳＩＭ卡壹枚）沒收；又販賣第
一級毒品未遂，累犯，處有期徒刑拾年，扣案之0000000
000號行動電話壹支（含ＳＩＭ卡壹枚）沒收；又販賣第二級
毒品未遂，累犯，處有期徒刑捌年，扣案之000000000
0號行動電話壹支（含ＳＩＭ卡壹枚）沒收；應執行有期徒刑參
拾年，現金新臺幣貳仟元沒收，如全部或一部不能沒收時，以其
財產抵償之，扣案之0000000000號行動電話壹支（含
ＳＩＭ卡壹枚）沒收。
戊○○販賣第一級毒品，處有期徒刑拾捌年，販賣第一級毒品所
得財物現金新臺幣參仟元沒收，如全部或一部不能沒收時，以其
財產抵償之，未扣案之0000000000號行動電話門號Ｓ
ＩＭ卡壹枚及ＳＯＮＹＥＲＩＣＳＳＯＮ行動電話壹支均沒收，
如全部或一部不能沒收時，追徵其價額或以其財產抵償之；又販
賣第一級毒品，處有期徒刑拾捌年，販賣第一級毒品所得財物現
金新臺幣壹仟元沒收，如全部或一部不能沒收時，以其財產抵償
之，未扣案之0000000000號行動電話門號ＳＩＭ卡壹
枚及ＳＯＮＹＥＲＩＣＳＳＯＮ行動電話壹支均沒收，如全部或
一部不能沒收時，追徵其價額或以其財產抵償之；又販賣第二級
毒品未遂，處有期徒刑柒年陸月，未扣案之000000000
0號行動電話門號ＳＩＭ卡壹枚及ＳＯＮＹＥＲＩＣＳＳＯＮ行
動電話壹支均沒收，如全部或一部不能沒收時，追徵其價額或以
其財產抵償之；應執行有期徒刑貳拾玖年，現金新臺幣肆仟元沒
收，如全部或一部不能沒收時，以其財產抵償之，未扣案之00
00000000號行動電話門號ＳＩＭ卡壹枚、000000
0000號行動電話門號ＳＩＭ卡壹枚及ＳＯＮＹＥＲＩＣＳＳ
ＯＮ行動電話壹支均沒收，如全部或一部不能沒收時，追徵其價
額或以其財產抵償之。
丁○○、戊○○其餘被訴部分均無罪。
    事  實
一、丁○○前曾因違反毒品危害防制條例案件，經本院於民國（
    下同）九十三年九月二十五日分別判處有期徒刑八月、六月
    ，並定其應執行刑為有期徒刑一年確定，嗣於九十四年十一
    月二十四日縮刑期滿執畢出監。丁○○、戊○○係親兄弟關
    係。彼二人均明知海洛因、安非他命係毒品危害防制條例列
    管之第一、二級毒品，不得持有或販賣，竟分別基於意圖營
    利販賣第一、二級毒品之犯意，先向不詳姓名年籍綽號「阿
    泰」之成年男子購得海洛因、安非他命後，除部分供己施用
    外，餘則加料稀釋後分袋包裝，丁○○自稱綽號「小陸」，
    持其所有之0000000000號行動電話，分別與丙○○、己○○、壬○○、庚○○聯繫接洽販賣海洛因、安非他
    命事宜，並先後販賣海洛因、安非他命予丙○○等人；戊○○則自稱綽號「阿建」，持其所有之0000000000
    號行動電話ＳＩＭ卡（下列(二)(1)部分）及00000000
    00號行動電話門號卡ＳＩＭ卡（下列(二)(2)(3)部分），先後
    插入其所有之同一支ＳＯＮＹＥＲＩＣＳＳＯＮ行動電話內
    ，分別與乙○○、己○○、辛○○聯繫接洽販賣海洛因、安
    非他命事宜，並先後販賣海洛因、安非他命予乙○○等人。
    其中：
  (一)丁○○販賣毒品部分：
    (1)於九十六年一月九日，在臺北縣新莊市○○路與青山路口
      附近，以新臺幣（下同）一千元之價格，販賣海洛因一包
      （數量不詳）予丙○○。
    (2)於九十六年一月十三日，於臺北縣板橋市○○路二一六巷
      巷口處，以每包一千元之價格，販賣海洛因一包（數量不
      詳）予己○○。
    (3)於九十六年一月十三日間，著手於電話中向壬○○兜售海
      洛因，俟約定販賣之數量及地點等事項後，再赴臺北縣板
      橋市捷運新埔站附近，販賣等同五千元價格數量之海洛因
      予壬○○，然因壬○○見到丁○○攜來之海洛因後，覺得
      品質不好，拒絕購買而未遂。
    (4)於九十六年一月二十三日，著手於電話中向庚○○兜售價
      值二萬元之安非他命，因未成交而未遂。
  (二)戊○○販賣毒品部分：
    (1)於九十五年十二月十八日，在臺北縣板橋市中山公園內，
      以一包三千元之價格，販賣海洛因一包（數量不詳）予乙○○一次。
    (2)於九十六年一月九日，在臺北縣板橋市○○路二一六巷口
      處，以每包一千元之價格，販賣海洛因一包（數量不詳）
      予己○○。
    (3)於九十六年一月二十五日，著手以每公克二千五百元之價
      格，販賣安非他命予辛○○，然未成交而未遂。
    嗣於九十六年二月八日二十一時三十分許，在臺北縣泰山鄉
    ○○路○段四九七號十四樓前查獲丁○○，扣得00000
    00000號行動電話一支（含ＳＩＭ卡一枚），再於同日
    二十二時三十分許，在臺北縣板橋市○○○街七十四號四樓
    內查獲戊○○。
二、案經臺北縣政府警察局蘆洲分局報請臺灣板橋地方法院檢察
    署檢察官偵查起訴。
    理?由
壹、有罪部分：
一、訊據被告丁○○、戊○○均矢口否認有何販賣第一級、第二
    級毒品犯行，被告丁○○辯稱：伊都只有自己吸食毒品，伊
    沒有販賣毒品，海洛因伊是向「阿泰」買的，伊的綽號是「
    小陸」，伊有使用0000000000號行動電話，伊認
    識己○○，但很久沒有聯絡，伊曾經知道「阿勇」、「大胖
    」之人，但該人不是伊朋友，伊不認識壬○○，伊有在上開
    時間為警查獲，並扣得上開0000000000號行動電
    話一支（含ＳＩＭ卡）；被告戊○○辯稱：伊有從「阿泰」
    那邊買到海洛因及安非他命，伊的綽號是「阿建」，伊有使
    用0000000000號、0000000000號行動
    電話，伊認識己○○、辛○○，有於上開時、地經警查獲，
    但伊並沒有販賣一、二級毒品給上開之人，查獲的東西是伊
    自己吸食要用的云云。惟查：
（一）上揭犯罪事實一、(一)(1)部分，有丙○○使用之00000
      00000號行動電話與被告丁○○使用之000000
      0000號行動電話九十六年一月九日上午九時六分五十
      七秒許之監聽譯文所示，丙○○稱：「小陸喔！我阿裕（
      臺語譯音）啦！我現在從大湖趕過去臺北跟你拿原的四一
      的，你在哪裡？」丁○○稱：「板橋」，丙○○稱：「我
      走北二高到中正路再打給你還是怎樣？」丁○○稱：「好
      啊」，佐以同日丙○○使用之上開行動電話與被告戊○○
      使用之0000000000號，在同日上午十時十八分
      六秒許之監聽譯文所示，丙○○稱：「我從下港上來的，
      現在剛下土城交流道，現在要去跟他（按指被告丁○○，
      下同）拿啊」，戊○○稱：「拿多少？」丙○○稱：「四
      一啊」，戊○○稱：「好啊，我這邊有啊」丙○○稱：「
      要原的喔」，戊○○稱：「原的要八」、「不然你打給他
      好了」，丙○○稱：「好啦」（九十六年度偵字第四三六
      五號卷一，第三百三十七頁），證人丙○○偵查中則證稱
      ：伊叫丁○○「小陸」，伊每次都是打上開電話，叫被告
      丁○○幫伊調貨，就是每次都拿一樣的錢給被告丁○○，
      都是三千元，由丁○○去買，丁○○幫伊調到後，伊再去
      向丁○○拿海洛因（九十六年度偵字第四三六五號卷一，
      第二一五至二一六頁），又證人丙○○於警詢中更供述稱
      ：自九十六年一月初起至九十六年二月三日止，向使用0
      000000000號行動電話，綽號小陸之丁○○電話
      聯繫後，在臺北縣新莊市○○路與青山路口附近交易，以
      一千元、二千元或五千元不等之價格，向丁○○購買海洛
      因，約二、三次等情（九十六年度偵字第四三六五號卷一
      ，第四十八頁），俱徵被告丁○○確有此部分販賣海洛因
      予證人丙○○之情事。被告丁○○暨其選任辯護人固辯稱
      ：上揭通訊監察譯文就被告丁○○通聯部分，僅有臺灣士
      林地方法院九六士檢明監（續）字第四號、九六士檢明監
      （續）字第四四號；則逾此通訊監察書記載範圍之監聽譯
      文乃違法監聽所得之證據，違反上開規定、侵害人權之情
      節至為重大，應無證據能力，當通訊監察結束時，受監察
      人均未依通訊保障及監察法第五條及第十五條之規定受通
      知，本案監聽譯文資料應無證據能力可言云云。然核卷附
      臺灣士林地方法院九六士檢明監（續）字第四號通訊監察
      書業經於審判期日提示、調查，所載監察期間係自九十六
      年一月五日起至同年二月二日止，上揭譯文顯係在合法期
      間內監察所得，至通訊監察結束時，受監察人是否已依規
      定受通知，並非通訊監察結果是否具有證據能力之要件，
      被告丁○○前揭所辯，顯無依據，至被告丁○○又具狀辯
      稱上揭通訊監察書未在第一次審判期日前補正，有違司法
      公平、公正、公開性之準則，並違背刑事訴訟法第一六一
      條第二項之規定，應無證據能力云云，則屬曲解法律規定
      ，亦無理由。被告丁○○另辯稱：證人丙○○於偵查中之
      證詞未經被告丁○○反詰問，有違憲法第八條及第十六條
      之意旨，不符合刑事訴訟法第一百五十九條之一第一項之
      例外規定，不得作為證據云云，然證人丙○○業於本院審
      理中經交互詰問，是被告丁○○詰問權已受保障，依刑事
      訴訟法第一五九條之一第二項規定，應認證人丙○○偵查
      中之證詞有證據能力，附此指明。至被告丁○○辯稱證人
      丙○○警詢筆錄係被告以外之人於審判外之言詞或書面陳
      述，依刑事訴訟法第一百五十九條第一項規定，係屬傳聞
      證據，不得作為證據乙節，經查證人丙○○於本院審理時
      翻異前揭警詢、偵查證詞，改證稱：係與被告丁○○共同
      出資購買海洛因，伊會問被告丁○○當時要買的數量，看
      要出多少錢，再一人出一半的錢等情（本院卷二，第四十
      七頁），顯示證人丙○○於司法警察調查中所為之陳述與
      審判中不符，然被告丁○○當庭聽聞證人丙○○前揭審理
      中之證詞後，辯稱：伊和丙○○是朋友，伊從來都沒有賣
      毒品給丙○○，是一起共同出資，到了藥頭那裡去，各自
      拿各自的錢交給藥頭，伊和丙○○之間並沒有買賣行為（
      本院卷二，第四十七頁），所述情節顯與證人丙○○證述
      之情節歧異，自屬有疑，再依前揭通訊監察譯文內容，顯
      示證人丙○○係直接聯繫被告丁○○欲拿取海洛因，亦曾
      向被告戊○○陳述欲購買毒品等情，被告戊○○更立即回
      稱現在就有，並未顯示證人丙○○有等待丁○○另行前往
      其他處所取毒品之情形，與被告丁○○辯稱係與丙○○二
      人會合後，再共同前往藥頭處分別購買等情更屬有間，從
      而證人丙○○於本院審理時證稱係與被告丁○○合買海洛
      因乙節，與通訊監察所示情節矛盾，難認可信，而其警詢
      筆錄所述情節與監聽譯文並無扞格，其於本院審理時更證
      稱，警詢時確實有如筆錄所示之回答（本院卷二，第四十
      七頁），足認證人丙○○先前陳述具有較可信之特別狀況
      ，且為證明被告丁○○犯罪事實存否所必要，依刑事訴訟
      法第一五九條之二規定，得為證據，本院依證人丙○○前
      揭證詞以觀，認其於警詢中證詞與監聽譯文相符，較為可
      信，其嗣後翻異證詞，無非係迴護被告丁○○之詞，無從
      採認，從而被告丁○○此部分所辯，俱不足採。
（二）上揭犯罪事實一、(一)(2)部分，有己○○使用之00000
      00000號行動電話與被告丁○○使用之000000
      0000號行動電話九十六年一月十三日之監聽譯文所示
      ，己○○稱：「如果要四一的半錢都沒動過的要多少？」
      、丁○○稱：「四一的八、半錢的十五」、己○○稱：「
      沒辦法軟一點」、丁○○稱：「要拿的時候再說」、己○○稱：「早上要拿」、丁○○稱：「好啊」等對話（九十
      六年度偵字第四三六五號卷一，第二九六頁），證人己○○於偵訊時證稱：因為被告丁○○欠伊錢，沒錢還，伊就
      問被告丁○○有無海洛因，被告丁○○斷斷續續有拿海洛
      因來抵債，有時伊欠丁○○錢，就還他錢，本案監聽譯文
      確為伊所說之對話，談論的是海洛因交易的事，沒動過就
      是沒加入其他東西的意思，四一的八指零點八公克，半錢
      一五是指一點五公克，軟一點是指能不能多給一點的意思
      等情（九十六年度偵字第四三六五號卷一，第二五七頁）
      。又證人己○○於警詢中亦供稱：與被告丁○○、戊○○
      交易，均係在臺北縣板橋市○○路二一六巷口，以新臺幣
      一千元代價，購買海洛因一小包等情（九十六年度偵字第
      四三六五號卷一，第三十七頁），堪認被告丁○○確有此
      部分販賣海洛因予證人己○○之情事。被告丁○○暨其選
      任辯護人固辯稱：上揭通訊監察譯文就被告丁○○通聯部
      分，僅有臺灣士林地方法院九六士檢明監（續）字第四號
      、九六士檢明監（續）字第四四號；則逾此通訊監察書記
      載範圍之監聽譯文乃違法監聽所得之證據，違反上開規定
      、侵害人權之情節至為重大，應無證據能力，當通訊監察
      結束時，受監察人均未依通訊保障及監察法第五條及第十
      五條之規定受通知，本案監聽譯文資料應無證據能力可言
      云云。然核卷附臺灣士林地方法院九六士檢明監（續）字
      第四號通訊監察書業經於審判期日提示、調查，所載監察
      期間係自九十六年一月五日起至同年二月二日止，上揭譯
      文顯係在合法期間內監察所得，至通訊監察結束時，受監
      察人是否已依規定受通知，並非通訊監察結果是否具有證
      據能力之要件，被告丁○○前揭所辯，顯無依據，至被告
      丁○○又具狀辯稱上揭通訊監察書未在第一次審判期日前
      補正，有違司法公平、公正、公開性之準則，並違背刑事
      訴訟法第一六一條第二項之規定，應無證據能力云云，則
      屬曲解法律規定，亦無理由。被告丁○○另辯稱：證人己○○於偵查中之證詞未經被告丁○○反詰問，有違憲法第
      八條及第十六條之意旨，不符合刑事訴訟法第一百五十九
      條之一第一項之例外規定，不得作為證據云云，然證人己○○業於本院審理中經交互詰問，是被告丁○○詰問權已
      受保障，依刑事訴訟法第一五九條之一第二項規定，應認
      證人己○○偵查中之證詞有證據能力，附此指明。至被告
      丁○○辯稱證人己○○警詢筆錄係被告以外之人於審判外
      之言詞或書面陳述，依刑事訴訟法第一百五十九條第一項
      規定，係屬傳聞證據，不得作為證據乙節，證人己○○於
      本院審理時翻異前揭證詞，改證稱：不曾向被告丁○○購
      買毒品，警詢筆錄係警員自己編造地點、時間、數量，做
      好筆錄，交伊簽名後，警察才要求伊照著朗誦錄音等情（
      本院卷二，第四十八、五十一頁）。然經本院依職權勘驗
      證人己○○警詢錄音帶，認為員警對己○○製作筆錄時，
      係一問一答，背景顯示打字、員警與其他員警討論筆錄製
      作事宜之聲音，顯非事先製作筆錄再命證人朗誦，有本院
      九十六年十一月二十六日勘驗筆錄在卷可稽，依照此等勘
      驗結果，佐以證人己○○於偵查中仍為相同之陳述，且證
      人己○○於警詢中並未顯示有何供述情節遭扭曲不實之情
      事，暨證人己○○於本院審理時仍證稱其於警詢中、偵查
      中確實有作出警詢筆錄、偵查筆錄所示內容之陳述等情（
      本院卷二，第五十、五十一頁），參以其偵查筆錄與監聽
      譯文互核相符、警詢筆錄與監聽譯文亦無扞格，顯示其於
      本院審理時翻異前詞，空泛證稱不曾向被告丁○○購買毒
      品云云，與前揭證據、其自身同次證述內容均屬矛盾，難
      認可信。是證人己○○於司法警察調查中所為之陳述與審
      判中不符，而其先前陳述具有較可信之特別狀況，且為證
      明被告丁○○犯罪事實存否所必要，依刑事訴訟法第一五
      九條之二規定，得為證據，本院因認，應以證人己○○於
      警詢、偵查中之證述較為可信，其嗣後翻異證詞，無非係
      迴護被告丁○○之詞，無從採認，從而被告丁○○此部分
      所辯，俱不足採。
（三）上揭犯罪事實一、(一)(3)部分，有壬○○使用之00000
      00000號行動電話與被告丁○○使用之000000
      0000號行動電話九十六年一月十三日十六時五十四分
      十七秒許起之監聽譯文所示，壬○○稱：「你現在品質怎
      麼樣」、丁○○稱：「可以啊！我品質一直保持這樣啊」
      、壬○○稱：「現在是打散還是怎樣」、丁○○稱：「整
      塊的啊」、壬○○稱：「好啦！你幫我準備半個，我差不
      多七點回去再打給你」、丁○○稱：「好」、壬○○稱：
      「那我在板橋哪裡等你」、丁○○稱：「我們約在新埔捷
      運站」（九十六年度偵字第二九六七號第十七頁、九十六
      年度偵字第四三六五號卷一，第三二四頁）；證人壬○○
      於偵查中證稱：上開通訊監察譯文是伊與被告丁○○通話
      的電話，也是通話的內容沒錯，伊當時有說到毒品交易，
      但伊沒有跟被告丁○○買，伊知道被告丁○○在賣海洛因
      與安非他命，有時會跟被告丁○○談，勸其不要做賣毒品
      的生意，也會問被告丁○○最近安非他命或海洛因怎麼樣
      等情（九十六年度偵字第四三六五號卷一，第二百零五、
      第二百零六頁）；於本院審理時證稱：當時被告丁○○有
      拿價值大約五千元左右的海洛因給伊看、摸，但伊看品質
      不好，就沒有和被告丁○○交易等情（本院卷二，第一二
      一至一二七頁），足見被告丁○○確有此部分販賣海洛因
      未遂之情事。被告丁○○暨其選任辯護人就程序部分固辯
      稱：上揭通訊監察譯文就被告丁○○通聯部分，僅有臺灣
      士林地方法院九六士檢明監（續）字第四號、九六士檢明
      監（續）字第四四號；則逾此通訊監察書記載範圍之監聽
      譯文乃違法監聽所得之證據，違反上開規定、侵害人權之
      情節至為重大，應無證據能力，當通訊監察結束時，受監
      察人均未依通訊保障及監察法第五條及第十五條之規定受
      通知，本案監聽譯文資料應無證據能力可言云云。然核卷
      附臺灣士林地方法院九六士檢明監（續）字第四號通訊監
      察書業經於審判期日提示、調查，所載監察期間係自九十
      六年一月五日起至同年二月二日止，上揭譯文顯係在合法
      期間內監察所得，至通訊監察結束時，受監察人是否已依
      規定受通知，並非通訊監察結果是否具有證據能力之要件
      ，被告丁○○前揭所辯，顯無依據，至被告丁○○又具狀
      辯稱上揭通訊監察書未在第一次審判期日前補正，有違司
      法公平、公正、公開性之準則，並違背刑事訴訟法第一六
      一條第二項之規定，應無證據能力云云，則屬曲解法律規
      定，亦無理由。被告丁○○另辯稱：證人壬○○於偵查中
      之證詞未經被告丁○○反詰問，有違憲法第八條及第十六
      條之意旨，不符合刑事訴訟法第一百五十九條之一第一項
      之例外規定，不得作為證據云云，然證人壬○○業於本院
      審理中經交互詰問，是被告丁○○詰問權已受保障，依刑
      事訴訟法第一五九條之一第二項規定，應認證人壬○○偵
      查中之證詞有證據能力，附此指明。被告丁○○就實體部
      分，原辯稱不認識證人壬○○（本院卷一、第六二頁），
      經證人壬○○指證後，改辯稱：伊和壬○○認識不久，是
      因為他那裡有個工人叫「阿財」也有在施用毒品，他經常
      跑來找伊，他說他老闆「許仔」（指證人壬○○）比較有
      錢，在外面都拿不到毒品，就是買不到好的毒品，就如證
      人剛才所言，「阿財」就說要設計壬○○，也就是叫壬○○來，伊們再用糖來騙他，這一切的計畫都是「阿財」的
      主意，所以每次壬○○約伊出去伊都會出去，就是要騙他
      ，但是騙不到，伊從頭至尾都沒有拿過真的毒品給壬○○
      看過，都是糖云云（本院卷二，第一二七頁），然被告丁○○之辯護人於審判期日前業經依法閱覽全部偵查卷宗，
      當知證人壬○○上開證詞及通訊監察結果，被告丁○○於
      聽聞證人壬○○本院證詞之前，竟從未提及「阿財」之人
      ，或以前情辯解，依前揭通訊監察譯文所示，亦未顯示有
      「阿財」之存在，再以前揭通訊監察譯文以觀，被告丁○○與證人壬○○於電話聯繫時言簡意賅，對話迅速流暢，
      顯然對此聯繫方法及內容極為嫻熟，證人壬○○於本院審
      理時證述情節反覆，顯非無隱，然仍證稱：伊只認識被告
      丁○○，伊是心想如果被告丁○○是個來源的話，以後就
      向被告丁○○拿毒品，伊是在海洛因用完前一週前，找被
      告丁○○等情（本院卷二，第一二五頁至一二七頁），雖
      依卷內事證未足認定被告丁○○與證人壬○○有其他次毒
      品交易，仍可認定證人壬○○與被告丁○○間，就海洛因
      品質及交易安全具有相當之信賴，是證人壬○○既從未證
      述「阿財」之存在，自難逕以被告丁○○前揭無稽說詞，
      認為被告丁○○未曾起意販賣海洛因予證人壬○○，是被
      告丁○○此部分辯詞並無可採。
（四）上揭犯罪事實一、(一)(4)，有庚○○使用之0000000
      000號行動電話與被告丁○○使用之00000000
      00號行動電話九十六年一月二十三日下午十時十九分六
      秒許監聽譯文所示，庚○○稱：「男的（安非他命）四房
      一聽怎麼算？」丁○○稱：「看東西好壞」、「算你二萬
      好了」（九十六年度偵字第四三六五號卷一第三百零九頁
      ），證人庚○○於偵查中證稱：電話是伊的沒錯，是伊朋
      友叫伊打電話問的，當時戊○○不在，伊就問丁○○，伊
      朋友叫伊問是否有懂這方面東西的人，因為伊不懂「男的
      」是何意，伊朋友就說說「男的」就是安非他命，伊就問
      丁○○多少錢，丁○○說二萬，後來丁○○問伊要不要，
      伊說再看看後就沒有後續了，因為之前戊○○問伊說伊朋
      友有沒有在吸毒，如果有的話，替他問一下，看朋友要不
      要安非他命，要的話就由伊為電話給戊○○，他在幫人家
      賣安非他命，戊○○這麼明確跟伊說他在幫人家賣安非他
      命，問伊朋友要不要，他幫人家賣，他自己可以賺一點，
      伊不知道是賺錢還是賺安非他命。戊○○講這些話的時間
      是九十五年十一、十二月間講的，這是伊跟戊○○碰面時
      ，他這樣講的，所以伊朋友叫伊問是否有懂這方面束西的
      人，伊就會打給戊○○、丁○○等情（九十六年度偵字第
      四三六五號卷一，第二百六十七頁），堪認被告丁○○確
      有此部分販賣安非他命未遂之情事。被告丁○○暨其選任
      辯護人就程序部分固辯稱：上揭通訊監察譯文，僅有臺灣
      士林地方法院九六士檢明監（續）字第四號、九六士檢明
      監（續）字第四四號；則逾此通訊監察書記載範圍之監聽
      譯文乃違法監聽所得之證據，違反上開規定、侵害人權之
      情節至為重大，應無證據能力，當通訊監察結束時，受監
      察人均未依通訊保障及監察法第五條及第十五條之規定受
      通知，本案監聽譯文資料應無證據能力可言云云。然核卷
      附臺灣士林地方法院九六士檢明監（續）字第四號通訊監
      察書業經於審判期日提示、調查，所載監察期間係自九十
      六年一月五日起至同年二月二日止，上揭譯文顯係在合法
      期間內監察所得，至通訊監察結束時，受監察人是否已依
      規定受通知，並非通訊監察結果是否具有證據能力之要件
      ，被告丁○○前揭所辯，顯無依據，至被告丁○○又具狀
      辯稱上揭通訊監察書未在第一次審判期日前補正，有違司
      法公平、公正、公開性之準則，並違背刑事訴訟法第一六
      一條第二項之規定，應無證據能力云云，則屬曲解法律規
      定，亦無理由。被告丁○○另辯稱：證人庚○○於偵查中
      之證詞未經被告丁○○反詰問，有違憲法第八條及第十六
      條之意旨，不符合刑事訴訟法第一百五十九條之一第一項
      之例外規定，不得作為證據云云，然證人庚○○業於本院
      審理中經交互詰問，是被告丁○○詰問權已受保障，依刑
      事訴訟法第一五九條之一第二項規定，應認證人庚○○偵
      查中之證詞有證據能力，附此指明。被告丁○○就實體部
      分，原辯稱與庚○○已有許久未聯絡（本院卷一、第六二
      頁），經證人庚○○指證後，改辯稱：庚○○年紀比較輕
      ，平常如庚○○所言開玩笑之中，例如有的時候，伊缺錢
      就打電話給庚○○問他有沒有二千元可以借伊，她就會回
      答：你沒錢，不會把毒品拿去賣？伊就說這是很嚴重的事
      情，可不能亂講，這樣會害死伊。然而，她卻當著外人的
      面講這樣的事情，她就是這樣大而化之云云（本院卷二、
      第五八頁）。核諸證人庚○○固於本院證稱：當時對檢察
      官陳述的是平常與丁○○、戊○○開玩笑的情節，因為伊
      當時也只比較認識哥哥他們，所以打電話都會開玩笑，因
      為伊第一次開庭，不知怎樣回答是對的或不對的，伊不知
      道什麼能講，什麼不能講云云，然證人庚○○同時自承在
      偵查中作上揭陳述前，已知悉販賣毒品在法律上是重罪，
      但並未向檢察官說明前揭偵查中證詞為開玩笑之說詞等情
      ，已屬悖於常理，而其於交互詰問過程中，屢次規避詰問
      ，未就問題直接回答，致相同詰問內容均經再三說明、提
      問，更屬可疑，佐以其同時復證稱：伊均稱呼丁○○、戊○○為「哥哥」，偵查中所述情節實在，偵查筆錄記載之
      內容與伊回答相符等情（本院卷二、第五三至五八頁），
      再與前揭通訊監察譯文內容互核以觀，並無被告丁○○借
      款未果之情形，亦非庚○○建議被告丁○○販毒以換取特
      定金額之借款，被告丁○○亦未立即警告不能亂講、會害
      死伊，而係被告丁○○聽聞暗語後主動出價等情，本院因
      認顯以證人庚○○偵查中證述之情節與監聽譯文相符，較
      為可信，其於本院審理時證述之情節，顯係為迴護被告丁○○而曲解其偵查中證詞原意，並無可信，從而，被告丁○○前揭附和證人庚○○證詞而更改之辯詞，仍無可採。
（五）被告丁○○於警詢中亦自承：伊曾自九十五年十月份起，
      在臺北縣板橋市販賣安非他命及海洛因，是以00000
      00000號行動電話聯絡買主後，再約定毒品數量及交
      易地點販賣等情（九十六年度偵字第四三六五號卷一，第
      十二頁），益徵被告丁○○確有上揭各該販賣海洛因及安
      非他命行為，殆無疑問。被告丁○○固於本院準備程序辯
      稱：當時在警詢筆錄上的簽名是因為伊頭暈暈的，警察又
      說要幫伊說好話，伊就簽下去了，其實當時是警察打好整
      個筆錄，伊再照著朗誦一遍，以此方式錄音的，中間有一
      段伊承認伊有販賣的部分，伊拒絕要唸下去，警察才會把
      錄音機切斷，跟伊講了上述那些話，伊才繼續唸下去等情
      （本院九十六年七月二十三日準備程序筆錄），然經本院
      依職權勘驗被告丁○○警詢筆錄結果，認為錄音帶長度約
      七十五分四十秒，與警詢筆錄所記載製作筆錄起、迄時間
      計算結果為七十五分鐘大致符合，被告丁○○於警詢中對
      答之音量、語氣、語調均屬正常，與警員間一問一答，且
      兩位製作筆錄之員警曾討論要如何記錄及接下來要問什麼
      問題，並有打字之聲音，顯非事先製作筆錄再令丁○○朗
      誦，丁○○於回答關於是否販賣毒品之部分之供述錄音雖
      有疑似間斷，惟間斷前後之供述均相同。僅就扣案之電子
      磅秤及分裝袋是否為販賣毒品所留下乙節，原本否認，改
      答肯定等情，有本院九十六年九月五日勘驗筆錄可稽。足
      認被告丁○○所辯係朗誦預製筆錄乙節，顯與事實不符，
      再依錄音帶長度約七十五分四十秒，與警詢筆錄製作時間
      七十五分鐘互核相符，而被告丁○○於警詢過程中就諸多
      事項為否認之供述，且對答之音量、語氣、語調均屬正常
      ，自難認為被告丁○○警詢筆錄係違背其自由意思所為，
      無從據此排除其證據能力。
（六）上揭犯罪事實一、(二)(1)部分，有乙○○使用之00000
      00000號行動電話與被告戊○○使用之000000
      0000號行動電話九十五年十二月十八日二十二時三十
      三分二十二秒起之監聽譯文所示，戊○○稱：「保兄，我
      這裡有女生整塊的八一的，三千要不要參考看看」，乙○○稱：「那要怎麼試」，戊○○稱：我不知道你打幾個刻
      度，但保證好的」，乙○○稱：「好啊！拿來試看看」，
      戊○○稱：「好」（九十六年度偵字第四三六五號卷一，
      第二百三十七頁），證人乙○○於警詢中供稱：都是在板
      橋市中山公園內等待他人販賣毒品予伊，小陸、阿建二人
      均有一次，伊每次都是以新臺幣三至五千元代價，向他們
      購買每次都是分裝成一小包海洛因（重量不詳）等情（九
      十六年度偵字第四三六五號卷一，第二百三十二頁）。被
      告戊○○暨其選任辯護人固辯稱：上揭通訊監察譯文就被
      告戊○○通聯部分，僅有臺灣士林地方法院九六士檢明監
      （續）字第四號、九六士檢明監（續）字第四四號；則逾
      此通訊監察書記載範圍之監聽譯文乃違法監聽所得之證據
      ，違反上開規定、侵害人權之情節至為重大，應無證據能
      力，當通訊監察結束時，受監察人均未依通訊保障及監察
      法第五條及第十五條之規定受通知，本案監聽譯文資料應
      無證據能力可言云云。然核卷附臺灣士林地方法院九五士
      檢明監（續）字第三○六號通訊監察書業經於審判期日提
      示、調查，所載監察期間係自九十五年十二月八日起至九
      十六年一月五日止，上揭譯文顯係在合法期間內監察所得
      ，至通訊監察結束時，受監察人是否已依規定受通知，並
      非通訊監察結果是否具有證據能力之要件，被告戊○○前
      揭所辯，顯無依據，被告戊○○另辯稱：證人乙○○警詢
      筆錄係被告以外之人於審判外之言詞或書面陳述，依刑事
      訴訟法第一百五十九條第一項規定，係屬傳聞證據，不得
      作為證據乙節，然證人乙○○於本院審理時，翻異前揭證
      詞，改證稱：不認識被告戊○○，0000000000
      號行動電話係伊在使用，但很多朋友會向伊借去打，但伊
      不知道是什麼朋友，有時只是借打一下而已，伊毒品只有
      向綽號「阿狗」之人購買云云，然證人乙○○於交互詰問
      過程中，屢次就詰問問題明顯規避，先稱生活複雜，可能
      是朋友借電話，不知道是誰，復稱朋友都是借去馬上打，
      馬上還伊，又稱別人要借就借去了，別人在打的時候，伊
      不在旁邊，別人打完就馬上還伊，不知道要講什麼人，什
      麼人是別人等，顯然不願就問題直接回答，致相同詰問內
      容均經再三說明、提問，已屬可疑，而其所述情節悖於常
      情，更非無隱，佐以其同時復證稱：伊的綽號是「阿保」
      （譯音），沒有別的（本院卷二，第三十八至四十二頁）
      ，核與同上0000000000號行動電話通訊監察聽
      譯文所示屢次對外自稱「阿保」，對話方則稱其「保兄」
      乙節（九十六年度偵字第四三六五號卷一，第二百三十五
      至二三七頁）相符，再經本院依職權就上揭通訊監察錄音
      ，將證人乙○○送交法務部調查局進行聲紋比對，然經證
      人乙○○於法務部調查局拒絕接受鑑定，有該局九十六年
      十二月十七日覆函在卷可稽。證人乙○○於本院審理時極
      力規避問題、支吾其詞，嗣後復無端拒絕接受聲紋比對，
      顯有隱瞞，其於本院證詞殊難採信，佐以證人乙○○於警
      詢中陳稱有肝病、腎結石、甲狀腺亢進等疾病（九十六年
      度偵字第四三六五號卷一，第二百三十三頁），與其本院
      證述內容相符（本院卷二，第至四十頁），其警詢中並未
      顯示有何供述情節遭扭曲不實之情事，陳述情節復與監聽
      譯文互核並無扞格，堪認證人乙○○於司法警察調查中所
      為之陳述與審判中不符，而其先前陳述與監聽譯文相符，
      具有較可信之特別狀況，且為證明被告戊○○犯罪事實存
      否所必要，依刑事訴訟法第一五九條之二規定，得為證據
      ，本院因認前揭通訊監察譯文已足認定為證人乙○○參與
      之對話，與證人乙○○警詢筆錄所述價格、情節相符，自
      堪採為認定被告戊○○犯罪事實之佐證，然為被告戊○○
      有利之認定，爰認被告戊○○出售海洛因之價格為每包三
      千元。
（七）上揭犯罪事實一、(二)(2)部分，有己○○使用之00000
      00000號行動電話與被告戊○○使用之000000
      0000號行動電話九十六年一月九日十一時十二分二十
      九秒許之監聽譯文所示，己○○稱：「阿建喔！你有在附
      近嗎？如果有處理五百好嗎？」戊○○稱：「好」，九十
      六年一月十二日監聽譯文所示，己○○稱：「阿建」、「
      我跟你反應一下，你這個東西很差，舔起來都是甜的，我
      捲一支來抽都沒效」；九十六年一月十三日之監聽譯文所
      示，己○○稱：「盡量弄多一點給我啦」、「就多一點啦
      ！拜託一下」（九十六年度偵字第四三六五號卷一，第二
      百九十四、二九五頁），證人己○○於偵訊時證稱：該監
      聽譯文確為其與被告戊○○之對話，當時用海洛因起來都
      沒效，本案監聽譯文確為伊所說之對話，談論的是海洛因
      交易的事等情（九十六年度偵字第四三六五號卷一，第二
      五七頁）。又證人己○○於警詢中供稱：與被告丁○○、
      戊○○交易，均係在臺北縣板橋市○○路二一六巷口，以
      新臺幣一千元代價，購買海洛因一小包等情（九十六年度
      偵字第四三六五號卷一，第三十七頁），堪見被告戊○○
      確有此部分販賣海洛因予證人己○○之情事。被告戊○○
      暨其選任辯護人固辯稱：上揭通訊監察譯文就被告戊○○
      通聯部分，僅有臺灣士林地方法院九六士檢明監（續）字
      第四號、九六士檢明監（續）字第四四號；則逾此通訊監
      察書記載範圍之監聽譯文乃違法監聽所得之證據，違反上
      開規定、侵害人權之情節至為重大，應無證據能力，當通
      訊監察結束時，受監察人均未依通訊保障及監察法第五條
      及第十五條之規定受通知，本案監聽譯文資料應無證據能
      力可言云云。然核卷附臺灣士林地方法院九六士檢明監（
      續）字第四號通訊監察書業經於審判期日提示、調查，所
      載監察期間係自九十六年一月五日起至同年二月二日止，
      上揭譯文顯係在合法期間內監察所得，至通訊監察結束時
      ，受監察人是否已依規定受通知，並非通訊監察結果是否
      具有證據能力之要件，被告戊○○前揭所辯，顯無依據，
      被告戊○○另辯稱：證人己○○於偵查中之證詞未經被告
      丁○○反詰問，有違憲法第八條及第十六條之意旨，不符
      合刑事訴訟法第一百五十九條之一第一項之例外規定，不
      得作為證據云云，然證人己○○業於本院審理中經交互詰
      問，是被告戊○○詰問權已受保障，依刑事訴訟法第一五
      九條之一第二項規定，應認證人己○○偵查中之證詞有證
      據能力，附此指明。至被告戊○○辯稱證人己○○警詢筆
      錄係被告以外之人於審判外之言詞或書面陳述，依刑事訴
      訟法第一百五十九條第一項規定，係屬傳聞證據，不得作
      為證據乙節，然證人己○○於本院審理時，翻異前揭證詞
      ，改證稱：不曾向被告戊○○購買毒品，在上揭電話中係
      與被告戊○○之對話，確實有向戊○○詢問現在毒品價錢
      ，想向戊○○拿東西，雙方亦有見面，伊見面後才知道戊○○要帶伊去向別人拿，警詢筆錄係警員自己編造地點、
      時間、數量，做好筆錄，交伊簽名後，警察才要求伊照著
      朗誦錄音等情（本院卷二，第四十八、五十一頁）。惟經
      本院依職權勘驗證人己○○警詢錄音帶，認為顯非事先製
      作筆錄再命證人朗誦，業經論述如前，另依前揭勘驗結果
      ，佐以己○○於偵查中仍為相同之陳述，證人己○○於警
      詢中並未顯示有何供述情節遭扭曲不實之情事，再以證人
      己○○於本院審理時仍證稱警詢中、偵查中確實有作出警
      詢筆錄、偵查筆錄所示內容之陳述等情（本院卷二，第五
      十、五十一頁），而其偵查筆錄與監聽譯文互核相符、警
      詢筆錄與監聽譯文亦無扞格，顯示其於本院審理時翻異前
      詞，證稱係與被告戊○○去向別人拿云云，與前揭證據、
      其自身同次證述內容均屬矛盾，難認可信。是證人己○○
      於司法警察調查中所為之陳述與審判中不符，而其先前陳
      述與監聽譯文相符，具有較可信之特別狀況，且為證明被
      告戊○○犯罪事實存否所必要，依刑事訴訟法第一五九條
      之二規定，得為證據，本院因認應以證人己○○於警詢、
      偵查中之證述較為可信，其嗣後翻異證詞，無非係迴護被
      告戊○○之詞，無從採認，從而，被告戊○○此部分所辯
      ，仍不足採。
（八）上揭犯罪事實一、(二)(3)，有辛○○使用之0000000
      000號行動電話與被告丁○○使用之00000000
      00號行動電話、被告戊○○使用之000000000
      0號行動電話九十六年一月二十五日上午十一時三十二分
      許起之監聽譯文顯示，辛○○稱：「我『大胖子』，我等
      一下要拿『男的』要怎麼找你？」丁○○稱：「你打電話
      給『阿建』好不好？」同日上午十一時三十三分五十三秒
      許之監聽譯文顯示，辛○○稱：「等一下我要去拿『硬的
      』」，戊○○稱：「我身上剩一點點」，辛○○稱：「一
      個夠嗎？」戊○○稱：「不夠」，辛○○稱：「多久之後
      才會有？」戊○○稱「我要問看看」，辛○○稱：「那你
      先問看看」（九十六年度偵字第四三六五號卷一，第三百
      九十頁、第三百九十三頁）。辛○○於九十六年五月三十
      一日於偵查時證稱：伊於九十六年一月二十五日上午十一
      時三十二分四十八秒時，打0000000000號行動
      電話找丁○○，說要拿男的，但後來沒有拿到，因為戊○○要載他媽媽要去看醫生，就沒買到毒品，伊是因為找不
      到丁○○，才九十六年一月二十五日上午十一三十三分五
      十三秒打0000000000號電話找到戊○○，所稱
      「一個」是指一克的意思，就是兩千五百元等情（九十六
      年度偵字第四三六五號卷一，第二百七十七頁）。被告戊○○暨其選任辯護人固辯稱：上揭通訊監察譯文就被告丁○○通聯部分，僅有臺灣士林地方法院九六士檢明監（續
      ）字第四號、九六士檢明監（續）字第四四號；則逾此通
      訊監察書記載範圍之監聽譯文乃違法監聽所得之證據，違
      反上開規定、侵害人權之情節至為重大，應無證據能力，
      當通訊監察結束時，受監察人均未依通訊保障及監察法第
      五條及第十五條之規定受通知，本案監聽譯文資料應無證
      據能力可言云云。然核卷附上開通訊監察書業經於審判期
      日提示、調查，所載監察期間係自九十六年一月五日起至
      同年二月二日止，上揭譯文顯係在合法期間內監察所得，
      至通訊監察結束時，受監察人是否已依規定受通知，並非
      通訊監察結果是否具有證據能力之要件，被告戊○○前揭
      所辯，顯無依據，被告戊○○另辯稱：證人辛○○於偵查
      中之證詞未經被告丁○○反詰問，有違憲法第八條及第十
      六條之意旨，不符合刑事訴訟法第一百五十九條之一第一
      項之例外規定，不得作為證據云云，然證人辛○○業於本
      院審理中經交互詰問，是被告戊○○詰問權已受保障，依
      刑事訴訟法第一五九條之一第二項規定，應認證人辛○○
      偵查中之證詞有證據能力，附此指明。證人辛○○固於本
      院審理時改稱：不曾向被告戊○○、丁○○買過毒品，然
      復自稱：被告二人均稱呼其「小胖」，伊使用之電話為0
      000000000號，偵查中之證詞均係基於其自由意
      思所回答，伊稱安非他命「男的」、「一個」，重量都固
      定，好像是一‧○公克等情（本院卷二，第一二八至一三
      二頁），足認其偵查中證述之情節與監聽譯文互核相符，
      較諸本院審理時空泛翻稱未向被告戊○○購買毒品乙情為
      可信，然為有利於被告戊○○之認定，乃認為被告戊○○
      尚未交付安非他命而未遂，附此敘明。
（九）本案雖因被告二人均否認有販賣海洛因、安非他命予上開
      證人之犯行，致無法查知渠販賣海洛因、安非他命之利得
      ，惟按販賣毒品係政府嚴予查緝之違法行為，且上述毒品
      可任意分裝或增減其分量，而每次買賣之價量，亦隨時依
      雙方關係之深淺、當時之資力、需求程度及對行情之認知
      等因素，機動的調整，因之販賣之利得，除經被告坦承犯
      行，或帳冊價量均記載明確外，委難查得實情，是縱未確
      切查得販賣賺取之實際差價，但除別有事證，足認係按同
      一價格轉讓，確未牟利之情形外，尚難執此認非法販賣之
      事證有所不足，致知過坦承者難辭重典，飾詞否認者反得
      逞僥倖，而失情理之平；且海洛因、安非他命之價格不低
      ，取得不易，凡為販賣之不法行為者，苟無利可圖，應無
      甘冒持有毒品遭查獲之極大風險，無端親送至交易處所，
      或以自己住處為交易毒品之處所，平白無端義務為該買賣
      之工作，是其販入之價格必較售出之價格低廉，而有從中
      賺取買賣差價牟利之意圖及事實，應屬符合論理法則且不
      違背社會通常經驗之合理判斷。是被告二人分別販賣海洛
      因、安非他命予上開證人，均有從中賺取差價牟利之營利
      意圖，已屬灼然。
（十）起訴書固記載被告丁○○、戊○○間，及與甲○○、綽號
      「古椎」之人，有販賣毒品之犯意聯絡、行為分擔，然並
      未就此節舉證，尚有不備，本院自無從為此認定。
（十一）綜上所述，被告二人上開販賣毒品犯行，均事證明確，
        被告二人上開辯解，無從建立合理懷疑而推翻前揭積極
        證據，尚難採信。從而被告二人犯行已堪認定，自應依
        法論科。
二、核被告丁○○就上揭事實欄一、(一)(1)(2)、被告戊○○就事實
    欄一、(二)(1)(2)所為，均係犯毒品危害防制條例第四條第一項
    之販賣第一級毒品罪；被告丁○○就上揭事實欄一、(一)(3)係
    犯毒品危害防制條例第四條第六項、第一項之販賣第一級毒
    品未遂罪；被告丁○○就上揭事實欄一、(一)(4)，被告戊○○
    就上揭事實欄一、(二)(3)，均係犯毒品危害防制條例第四條第
    六項、第二項之販賣第二級毒品未遂罪。被告二人在販賣前
    持有海洛因、安非他命之低度行為，分別為販賣之高度行為
    所吸收，不另論罪。被告二人前揭各次販賣毒品犯行，犯意
    各別，行為互殊，應分論併罰。被告丁○○就上揭(一)(3)、(一)
    (4)部分，被告戊○○就上揭(二)(3)部分犯行，均已著手於犯罪
    行為之實行而不遂，爰依未遂犯之規定減輕其刑。被告丁○○前曾因違反毒品危害防制條例案件，經本院於九十三年九
    月二十五日分別判處有期徒刑八月、六月，並定其應執行刑
    為有期徒刑一年確定，嗣於九十四年十一月二十四日縮刑期
    滿執畢出監，有臺灣高等法院被告前案紀錄表在卷可稽，其
    於有期徒刑執行完畢後，五年內故意再犯本案有期徒刑以上
    之罪，應依累犯之規定，就被告丁○○上揭事實欄一、(一)(1)
    (2)(3)之罰金刑部分暨事實欄一、(一)(4)之有期徒刑及罰金刑部
    分，加重其刑（上揭事實欄一、(一)(1)(2)(3)死刑、無期徒刑部
    分不得加重）。本院審酌被告二人各次販賣海洛因、安非他
    命之數量尚非甚多，與大量出售海洛因，以賺取巨額價差者
    ，似屬有別，其因而觸犯法定刑為死刑或無期徒刑之重典，
    有法重情輕堪予憫恕之情形，爰均依刑法第五十九條之規定
    ，就被告丁○○、戊○○販賣第一級毒品之罪部分均減輕其
    刑，並依法就被告丁○○上揭事實欄一、(一)(3)部分遞減其刑
    ；另就被告丁○○上揭事實欄一、(一)(1)(2)(3)之罰金刑部分暨
    事實欄一、(一)(4)之有期徒刑及罰金刑部分，均先加後減之。
    爰分別審酌被告丁○○、戊○○均有毒品前科，當知毒品對
    人體身心健康危害之烈，不知引以為戒，竟為販賣毒品犯行
    ，足以嚴重戕害他人身心，其等販毒之對象甚夥，短期間內
    即有數次犯行，更隨機出價要約他人購買，擴大毒品危害範
    圍，犯行本已嚴重危害社會，經查獲後矢口否認販賣毒品犯
    行，未行使緘默權，反以各種辯詞試圖誤導法院認定，未見
    確實悔意，本院因此認為，被告固無據實陳述之義務，然其
    等均缺乏為自己犯行負責之態度，即應施以一定之刑罰，以
    求教化自新及社會防衛之效，並警效尤，及其等素行狀況、
    犯罪之動機、目的等一切情狀，各量處如主文所示之刑，並
    定其應執行刑，以示警懲。
三、按依毒品危害防制條例第十九條第一項：「犯同條例第四條
    至第九條、第十二條、第十三條或第十四條第一項第二項之
    罪者，其供犯罪所用或因犯罪所得之財物均沒收之，如全部
    或一部不能沒收時，追徵其價額或以其財產抵償之」，係採
    義務沒收主義，故販賣毒品所得之金錢，如能認定確係販賣
    毒品所得之款項，均應宣告沒收，不以當場搜獲扣押者為限
    （最高法院九十三年臺上字第二六七○號判決意旨參照），
    是販賣毒品所用之物或所得之金錢，無論已否扣案，如仍屬
    存在，即應依法沒收。本件被告丁○○販賣海洛因既遂部分
    之所得現金共二千元，被告戊○○販賣海洛因既遂部分之所
    得現金共四千元，分別為為彼等販賣上揭毒品所得之財物，
    應依毒品危害防制條例第十九條第一項之規定宣告沒收，如
    全部或一部不能沒收時，分別以被告丁○○、戊○○之財產
    抵償之。至扣案之上揭0000000000號行動電話（
    含ＳＩＭ卡一枚），均為被告丁○○所有之物，業據其於本
    院審理時供明在卷，且此等物品均係供被告丁○○犯本案各
    該販賣毒品罪所用之物，亦已如上述，爰依毒品危害防制條
    例第十九條第一項之規定宣告沒收（此等物品業已扣案，並
    無不能沒收之情形，爰不併為如全部或一部不能沒收時追徵
    其價額或以其財產抵償之諭知）。另上揭00000000
    00號行動電話ＳＩＭ卡一枚、0000000000號行
    動電話門號卡ＳＩＭ卡一枚及上揭ＳＯＮＹＥＲＩＣＳＳＯ
    Ｎ行動電話一支，均為被告戊○○所有之物，業據其於本院
    審理時供明在卷，且此等物品均係供被告戊○○犯本案各該
    販賣毒品罪所用之物，亦已如上述，爰依毒品危害防制條例
    第十九條第一項之規定宣告沒收，如全部或一部不能沒收時
    ，追徵其價額或以其財產抵償之。至起訴書所載其餘扣案之
    毒品等物，經核與本案經起訴之被告販賣海洛因犯行無關，
    且應得作為其他犯行證物，爰不為沒收之諭知，均附此指明
    。
貳、無罪部分：
一、公訴意旨另以：
（一）被告丁○○另為下列犯行：(1)自民國九十五年十月間起，
      至九十六年二月九日被查獲前之二個月間，在臺北縣之不
      詳地點，多次將購得之安非他命及海洛因分裝每包○‧一
      公克，每包以一千元之價金販賣給不特定人（前揭事實欄
      一(一)(1)至(4)等部分除外）；(2)於九十六年二月九日遭查獲
      前之一年間前，曾連續於臺北縣板橋市○○路二一六巷巷
      口處，以每包一千元之價格，販賣海洛因四、五次給己○○（前揭事實欄一(一)(2)部分除外）；(3)自九十六年一月初
      起至同年二月三日止，在臺北縣新莊市○○路與青山路口
      附近，數次以一千元、二千元或五千元不等之價格，販賣
      海洛因給丙○○（前揭事實欄一(一)(1)部分除外）；(4)於九
      十五年十二月二十八日，在臺北縣板橋市○○路中山公園
      內，以一包三千至五千元之價格，販賣海洛因予乙○○；
      (5)於九十六年二月八日被查獲前之不詳時間，在臺北縣新
      莊市、板橋市等處，以一公克二千五百元之價格，販賣安
      非他命與辛○○超過一次以上；(6)與被告戊○○、甲○○
      、「古椎」共同販賣海洛因、安非他命予張元瑞、庚○○
      、辛○○、謝國勇、曾淑芬、綽號「小飛俠」（音譯）之
      人及使用行動電話號碼0000000000號之人等不
      特定人（前揭事實欄一(一)(1)至(4)等部分除外）；(7)與被告
      戊○○共同為前揭犯罪事實欄一(二)(1)至(3)之犯行。
（二）被告戊○○另有下列犯行：(1)於九十六年一月二十四日下
      午三時許，在臺北縣板橋市○○路二一六巷口處，以每次
      一小包，每包以一千元之價格，販賣海洛因給己○○；(2)
      九十六年二月二日二十一時許，在同一處所，以每次一小
      包，每包以一千元之價格，販賣海洛因給己○○；(3)與被
      告丁○○、甲○○、「古椎」共同販賣海洛因、安非他命
      予張元瑞、壬○○、謝國勇、曾淑芬、綽號「小飛俠」（
      音譯）之人及使用行動電話號碼0000000000號
      之人等不特定人（前揭事實欄一(二)(1)至(3)等部分除外）；
      (4)與被告丁○○共同為前揭犯罪事實欄一(一)(1)至(4)之犯行
      。
（三）因認被告丁○○、戊○○就此部分亦係分別涉犯毒品危害
      防制條例第四條第一、二項之販賣第一、二級毒品罪云云
      。
二、惟按犯罪事實應依證據認定之，無證據不得認定其犯罪事實
    ；又不能證明被告犯罪者，應諭知無罪之判決，刑事訴訟法
    第一百五十四條第二項、第三百零一條第一項分別定有明文
    。次按所謂證據，係指直接間接足以證明犯罪行為之一切證
    人、證物而言；且事實之認定，應憑證據，如未能發現相當
    證據，或證據不足以證明，自不能以推測或擬制之方法，以
    為裁判基礎，最高法院三十年上字第一二八號、四十年臺上
    字第八六號判例均可資參考。
三、被告丁○○、戊○○均否認有此部分販賣毒品犯行。查公訴
    意旨就被告丁○○之上開貳一（一）(6)犯行部分、被告戊○○之上開貳一（二）(3)販賣海洛因及安非他命犯行部分，均
    未於起訴書舉出證明方法，亦未經以補充理由書補充證明方
    法，其中所謂「不特定人」部分，除丙○○、乙○○部分業
    經列舉於起訴書證據清單上，堪認業已起訴並舉證外，更無
    從認為業經起訴；至臺灣板橋地方法院檢察署檢察官九十六
    年度蒞字第一七五○二號補充理由書所載被告丁○○之上開
    貳一（一）(1)至(5)等節，除前揭事實欄一、(一)(1)至(3)認定部
    分外，其所指之此部分犯罪事實，並未列舉證明方法，亦未
    能認為業經舉證；而被告戊○○之上開貳一（二）(1)、(2)部
    分，除前揭犯罪事實欄一、(二)(2)認定部分外，上開補充理由
    書所指之此部分犯罪事實，亦未列舉證明方法，殊無從加以
    認定或判斷；至起訴書所載被告丁○○另參與共同為前揭事
    實欄一、(二)(1)至(3)犯行，暨被告戊○○另參與共同為前揭事
    實欄一(一)(1)至(4)之犯行部分，並未經公訴人證明被告丁○○
    、戊○○分別就此部分犯行，具有何等犯意聯絡與行為分擔
    ，此部分業經論述如前，是本院實無從為有罪之認定。
三、綜據前述，公訴意旨就被告二人之此部分犯行，未經特定犯
    罪事實或舉積極證據為佐，尚難認已得認定此部分犯行而無
    疑，是被告二人此部分犯行尚屬不能證明，且檢察官認為與
    前揭經起訴並論罪科刑部分應分論併罰，自均應依法為無罪
    之諭知。
參、移送偵辦部分：
  (1)依卷內所附監聽譯文所示，被告戊○○尚涉犯於九十六年一
    月十二日、同年月十三日販賣第一級毒品海洛因予己○○等
    犯行；被告丁○○尚涉犯於九十五年十二月十七日、九十六
    年一月九日販賣第一級毒品海洛因予乙○○等犯行，又檢察
    官上揭九十六年度蒞字第一七五○二號補充理由書固另補充
    ：被告丁○○自九十六年一月間起至同年月九日被查獲時止
    ，在臺北縣泰山鄉等地，以每包一公克，每包三千元之價格
    ，販賣安非他命給癸○○，販賣之時間、地點如下：第一
    次販賣安非他命時間是九十六年一月二十日左右，在臺北縣
    泰山鄉○○路○段四九七號十四樓。第二次購買安非他命
    時間是九十六年二月七日十八時許，在臺北縣泰山鄉○○路
    ○段土地銀行前。第三次購買安非他命時間是九十六年二
    月九日一時許，在臺北縣泰山鄉○○路一四二巷口處之犯罪
    事實，然癸○○部分原未記載於起訴書犯罪事實欄，是此部
    分應認未據起訴，亦未經舉證，本院無從審酌，檢察官認為
    被告丁○○涉嫌此部分犯罪，應退由檢察官另行偵辦，附此
    敘明。
  (2)證人丙○○、己○○、庚○○、乙○○、辛○○於本院審理
    時，供前具結，然於本案有重要關係事項為虛偽之陳述，業
    經論述如前，是否涉犯偽證罪嫌，應由檢察官另行偵辦。
據上論斷，應依刑事訴訟法第二百九十九條第一項前段、第三百
零一條第一項，毒品危害防制條例第四條第一項、第二項、第六
項、第十九條第一項，刑法第十一條前段、第四十七條第一項、
第二十五條、第五十九條、第七十條、第七十一條第一項、第五
十一條第五款，判決如主文。
本案經檢察官靳開聖到庭執行職務。
中    華    民    國    97    年    5     月    5     日
                  刑事第三庭  審判長法  官  王屏夏
                                    法  官  彭全曄
                                    法  官  王偉光
以上正本證明與原本無異。
如不服本判決應於送達後十日內向本院提出上訴狀。
                                    書記官  陳宥伶
中    華    民    國    97    年    5     月    7     日
附錄本案論罪科刑法條全文：
毒品危害防制條例第4條
製造、運輸、販賣第一級毒品者，處死刑或無期徒刑；處無期徒
刑者，得併科新臺幣1 千萬元以下罰金。
製造、運輸、販賣第二級毒品者，處無期徒刑或7 年以上有期徒
刑，得併科新臺幣7 百萬元以下罰金。
製造、運輸、販賣第三級毒品者，處5 年以上有期徒刑，得併科
新臺幣5 百萬元以下罰金。
製造、運輸、販賣第四級毒品者，處3 年以上10年以下有期徒刑
，得併科新臺幣3 百萬元以下罰金。
製造、運輸、販賣專供製造或施用毒品之器具者，處1 年以上7
年以下有期徒刑，得併科新臺幣1 百萬元以下罰金。
前五項之未遂犯罰之。


司法院資訊處製作；財團法人民間司法改革基金會備份。
